臺灣桃園地方法院刑事裁定　　　　　　94年度壢簡字第1271號
上　訴　人　乙○○
被　　　告　甲○○
上列上訴人因被告甲○○犯妨害風化案件，不服本院九十四年度
壢簡字第一二七一號中華民國九十四年七月十五日第一審刑事簡
易判決（聲請簡易判決處刑案號：九十四年度速偵字第二四四號
），提起上訴，本院裁定如下：
    主  文
上訴駁回。
    理  由
一、按上訴權人，除法律另有規定外，以當事人或被告之法定代
    理人或配偶為限，刑事訴訟法第三百四十四條第一項、第三
    百四十五條分別定有明文。又原審法院認為上訴不合法律上
    之程式或法律上不應准許或其上訴權已經喪失，且無從補正
    者，依同法第三百六十二條規定，原審法院自應以裁定駁回
　　之，又依同法第四百五十五條之一規定，上開規定，於簡易
　  判決之上訴程序亦有適用。次按刑事訴訟法第二百六十六條
    規定起訴之效力不及於檢察官所指被告以外之人，即所謂起
    訴對人之效力，合先敘明。
二、本件上訴人乙○○上訴意旨略以：此案不是其做的，但判決
    書上的生日、住址、身分證統一編號都是他的，其資料係遭
    冒用等情。
三、經查本件檢察官偵查後係以被告「甲○○」名義聲請簡易判
    決處刑，然其年籍資料及身分證字號卻誤寫為上訴人之出生
    年月日、住址及身分證統一編號，惟本院已於上開九十四年
    度壢簡字第一二七一號被告年籍資料欄內更正為被告甲○○
    ，出生年月日民國○○○年○月○○日生，住桃園縣桃園市
    ○○○路四０二號十一樓之二，身分證統一編號為Ｚ000
    000000號，此有前揭刑事簡易判決書多份在卷可稽，
　　足徵本院九十四年度壢簡字第一二七一號刑事簡易判決之受
  　判決人係被告甲○○而非上訴人乙○○，準此，上訴人乙○
    ○所稱判決書上所載之被告係伊乙節並非真實（實則係檢察
    官聲請簡易判決處刑書誤載上訴人乙○○之年籍資料），則
    本院刑事簡易判決處刑之審理之對象既係甲○○（即判決書
    上所載之民國○○○年○月○○日生，住桃園縣桃園市○○
    ○路四０二號十一樓之二，身分證統一編號為Ｚ00000
    0000號者），並非上訴人乙○○，從而上訴人乙○○顯
　　非本件案件之當事人即被告甲○○或檢察官，上訴人乙○○
  　亦非被告甲○○之法定代理人或配偶，自無權提起本件上訴
    ，其提起本件上訴核屬違背法律上之程式，復無從補正，依
　　前開說明，本件逕予以駁回。
三、爰依刑事訴訟法第四百五十五條之一第三項、第三百六十二
    條前段，裁定如主文。
中　　華　　民　　國　　94　　年　　8 　　月　　10　　日
　　　　　　　　　刑事第一庭  法　官  曾淑華
上正本證明與原本無異。
如不服本裁定應於送達後5 日內向本院提出抗告狀。
                              書記官  陳奕珽
中　　華　　民　　國　　94　　年　　8 　　月　　10　　日
